臺灣高等法院民事裁定　　　　　　　　　100年度聲字第361號
聲　請　人　袁靜如　原
上列聲請人因與相對人陳鄭垚等人間就本院100年度上字第1260
號請求返還房屋等事件，聲請訴訟救助，本院裁定如下：
    主  文
聲請駁回。
    理  由
一、按當事人無資力支出訴訟費用者，法院應依聲請，以裁定准
    予訴訟救助。但顯無勝訴之望者，不在此限。民事訴訟法第
    107條定有明文。是以，當事人無資力支出訴訟費用者，依
    前開規定，法院固應依聲請准予救助，惟此項請求救助之事
    由，依同法第109條第2項、第284條之規定，應提出能即時
    調查之證據以釋明之；且，聲請人所提起之上訴若已逾不變
    期間，即顯無勝訴之望，其聲請訴訟救助，依同法第107條
    但書之規定，自屬無從准許（最高法院27年聲字第184號判
    例意旨參照）。
二、經查：
    (一)、本件相對人陳鄭垚、陳安正（以下各稱陳鄭垚、陳安正
        ，二人則合稱為相對人）以其二人所有之門牌台北市○
        ○路○段30號10樓房屋（下稱系爭房屋），由陳安正於
        民國（下同）92年12月6日出租予聲請人，並約定租賃
        期限至95年12月5日止。嗣於期滿前之95年11月5日再行
        簽訂租賃契約書，約定租賃期限自95年12月5日至98年6
        月5日止。嗣因前開租期於98年6月5日屆滿後，聲請人
        並未返還系爭房屋，仍無權占用該屋，而受有免繳相當
        租金之利益，致其二人受有無法使用該屋之損害為由，
        依民法第455條、第767條規定，提起返還房屋等訴訟，
        求為命聲請人應將系爭房屋遷讓返還予相對人，並應給
        付相對人9萬5556元及自100年3月22日起算之法定遲延
        利息；暨自98年9月6日起至遷讓返還系爭房屋之日止，
        按月給付相對人3萬1852元之不當得利之損害金（相對
        人逾上述金額之請求，經原審為其敗訴之判決，相對人
        並未聲明不服，已告確定，見原法院卷第120頁）；原
        法院為聲請人敗訴之判決，經其不服，提起上訴，並聲
        請訴訟救助，惟聲請人具狀向本件聲請訴訟救助，並未
        提出能即時調查之證據，以釋明其無資力支出訴訟費用
        之主張為真實；再參以原法院所為之前開判決，業已於
        100年7月26日確定在案（見原法院卷第138頁確定判決
        證明書），聲請人卻遲至100年10月11日始具狀提起上
        訴（見本院卷第2頁），堪認聲請人提起上訴業已逾期
        ，其上訴為不合法，顯無勝訴之望甚明。
    (二)、是以，上訴人既未釋明其無資力支付本件第二審訴訟費
        用，且其提起上訴並已逾期，其上訴為不合法，亦顯無
        勝訴之望，故聲請人本件訴訟救助之聲請，礙難准許。
        爰裁定如主文。
中    華    民    國  100    年    11    月   30      日
                    民事第十七庭
                        審判長法  官  藍文祥
                              法  官  石有為
                              法  官  楊絮雲
正本係照原本作成。
如不服本裁定，應於收受送達後10日內向本院提出抗告狀，並應
繳納抗告費新台幣１千元。
中    華    民    國   100    年    11    月    30    日
                              書記官  蔡慧娟